臺灣士林地方法院民事裁定　九十一年聲字第五九五號
　　聲　請　人　乙○○
　　　　　　　　　　　　送達代.
　　相　對　人　甲○○
右當事人間聲請返還擔保金事件，本院裁定如左：
    主      文
聲請駁回。
聲請程序費用由聲請人負擔。
    理      由
一、按訴訟終結後，供擔保人證明已定二十日以上之期間，催告受擔保利益人行使權
    利而未行使，法院應依供擔保人之聲請，以裁定命返還其提存物或保證書，民事
    訴訟法第一百零四條第一項第二款定有明文。上開規定，於其他依法令供訴訟上
    之擔保者，準用之，同法第一百零六條亦定有明文。所謂「受擔保利益人行使其
    權利」，係指向法院起訴或為與起訴相同效果之訴訟行為（如聲請調解或聲請發
    支付命令）而言。（最高法院八十年台抗字四一三號判例參照）。是受擔保利益
    人如已於供擔保人所定期間內起訴請求者，法院即不得依供擔保人之聲請，裁定
    命返還提存物或保證書。
二、本件聲請人聲請返還本院八十九年度存字第五九四號提存事件之擔保金新台幣（
    下同）六十七萬元，其陳述略稱：聲請人與相對人間因清償債務事件，前遵鈞院
    八十九年度裁全字第七八三號（聲請狀誤載為六三三號）民事裁定，提存六十七
    萬元而聲請對相對人之財產假扣押在案。茲因本案相對人已向鈞院聲請撤銷假扣
    押裁定確定，聲請人乃以台北郵局第三十九支局第五六五號存證信函，定二十一
    日之期間催告相對人就其假扣押之執行所受損害行使權利，然相對人迄未行使，
    爰依法聲請准予返還擔保金云云，並提出假扣押裁定、撤銷假扣押裁定、確定證
    明書、提存書、存證信函各一件（均影本）為證。
三、經核：（一）關於聲請人所主張其依本院八十九年度裁全字第七八三號民事裁定
    （聲請狀誤載為六三三號），以八十九年度存字第五九四號提存事件，提供擔保
    金六十七萬元，而對相對人之財產實施假扣押在案，嗣聲請人聲請撤銷上開假扣
    押裁定，並以定期二十一日催告相對人對其受假扣押執行所受損害行使權利等事
    實，業經本院調取上開假扣押事件、提存事件等卷宗查明，並有聲請人所提出存
    證信函影本及回執在卷可參。（二）惟查，依上開存證信函影本及回執所示，聲
    請人上開存證信函係於九十一年四月十九日所發，而相對人係於同年四月二十三
    日收受，催告行使權利之期間則為二十一日，惟相對人已於九十一年五月六日向
    台灣板橋地方法院具狀訴請聲請人賠償因上開假扣押執行所受損害一百三十萬四
    千零八十元，經該院以九十一年度訴字一○○三號受理在案，相對人並於前述提
    存事件陳報在卷，業經本院向臺灣板橋地方法院調卷查明無訛。準此，相對人即
    受擔保利益人確已於聲請人催告之二十一日期限內起訴行使權利，本件聲請人之
    聲請，於法不合，應與駁回。
四、依民事訴訟法第九十五條、第七十八條裁定如主文。
中　　　華　　　民　　　國　　九十一　　年　　　八　　　月　　二十九　　日
                              臺灣士林地方法院民事第二庭
~B法　　　官　施月燿
右為正本係照原本作成。
如對本裁定抗告應於送達後十日內向本院提出抗告狀。
中　　　華　　　民　　　國　　九十一　　年　　　九　　　月　　  二  　　日
~B法院書記官　謝文傑
